臺灣高雄地方法院刑事判決　　　　　　 100年度易字第1561號
公　訴　人　臺灣高雄地方法院檢察署檢察官
被　　　告　陳志賢
上列被告因竊盜案件，經檢察官提起公訴（100年度偵字第27626
號），被告於本院準備程序中，就被訴事實為有罪之陳述，經法
官告知簡式審判程序之旨，並聽取公訴人及被告之意見後，本院
合議庭裁定由受命法官獨任進行簡式審判程序，判決如下：
    主  文
陳志賢犯攜帶兇器竊盜罪，共貳罪，均累犯，各處有期徒刑捌月
，扣案螺絲起子壹支沒收之。應執行有期徒刑壹年月，扣案螺
絲起子壹支沒收之。
    事  實
一、陳志賢(1)前於民國83年間，因違反麻醉藥品管理條例案件，
    經本院以83年度訴字第701 號判決有期徒刑6 月確定；(2)又
    於83年間，因違反肅清煙毒條例案件，經臺灣高等法院高雄
    分院以82年上訴字第2462號判決有期徒刑3 年4 月確定；(3)
    上開(1)、(2)之罪，經本院以83年度聲字第1135號裁定應執行
    有期徒刑3 年8 月確定，入監執行後，於84年11月6 日縮短
    刑期假釋付保護管束出監；(4)復於86年間，因違反肅清煙毒
    條例案件，經臺灣高等法院高雄分院以86年上訴字第1450號
    判決有期徒刑5 年8 月確定；(5)再於87年間，因傷害及毀棄
    損壞案件，經本院以86年度易字第5106號判決應執行有期徒
    刑6 月確定；(6)前揭(4)、(5)之罪，經臺灣高等法院高雄分院
    以89年度聲字第124 號裁定應執行有期徒刑6 年確定，而前
    開(3)之部分，則因撤銷假釋應執行殘刑2 年25日，上開有期
    徒刑6 年及2 年25日接續執行，並於90年12月25日縮短刑期
    假釋付保護管束出監；(7)另於91年間，因竊盜案件，經本院
    以91年度易字第3878號判決有期徒刑5 月確定，上開(6)則因
    撤銷假釋應執行殘刑3 年8 月27日，上開有期徒刑5 月及3
    年8 月27日接續執行，嗣於96年6 月13日縮短刑期執行完畢
    。詎仍不知悔改，先後為下列行為：
  (一)於100 年9 月18日上午10時25分許，騎乘其所有車牌號碼YX
    B-903 號輕型機車，行經高雄市○○區○○街76之2 號房屋
    後方防火巷時，見陳國欽所有並裝置於該屋後之三優牌熱水
    器1 台無人看管，竟意圖為自己不法之所有，持其所有客觀
    上足以作為兇器使用之螺絲起子1 支，自該屋外牆面竊取前
    揭熱水器1 台，得手後將該熱水器機載往某資源回收場，以
    新臺幣200 元之價格變賣予不知情之回收場負責人。嗣經陳
    國欽調閱監視器錄影畫面，並報警處理後，經警循線查獲上
    情。
  (二)於100 年9 月26日上午6 時20分許，騎乘其所有車牌號碼YX
    B-903 號輕型機車，行經高雄市○○區○○街36號房屋後方
    防火巷時，見曾美珠所有並裝置於該屋後之白色櫻花牌熱水
    器1 台無人看管，竟意圖為自己不法之所有，持其所有客觀
    上足以作為兇器使用之螺絲起子1 支，自該屋外牆面竊取前
    揭熱水器1 台，得手後欲搬運至上揭機車載運離開時，適為
    附近住戶莊武忠發現攔阻並立即報警，經警據報趕赴現場後
    ，當場逮捕陳志賢並扣得上開製螺絲起子1 支，始悉上情。
二、案經陳國欽、曾美珠訴請高雄市政府警察局三民第一分局報
    請臺灣高雄地方法院檢察署檢察官偵查起訴。
    理  由
一、按本件被告陳志賢所犯係死刑、無期徒刑、最輕本刑為3 年
    以上有期徒刑以外之罪，亦非屬高等法院管轄之第一審案件
    ，被告於本院準備程序中，就被訴事實均為有罪之陳述，經
    告知簡式審判程序之旨，並聽取公訴人及被告之意見後，本
    院合議庭依刑事訴訟法第273 條之1 第1 項裁定進行簡式審
    判程序，是本案之證據調查，依同法第273 條之2 之規定，
    不受同法第159 條第1 項、第161 條之2 、第161 條之3 、
    第163 條之1 及第164 條至第170 條所規定證據能力認定及
    調查方式之限制，合先敘明。
二、上開犯罪事實，業據被告於警詢、偵查、本院準備程序及審
    理時均坦承不諱（見偵卷第7 頁、第8 頁反面、第64頁至第
    65頁、第77頁至第78頁，本院卷第21頁、第54頁至第55頁、
    第67頁），核與證人即被害人曾美珠、陳國欽於警詢之證述
    及證人莊武忠於警詢與偵查中之證述情節相符（見偵卷第10
    頁至第11頁、第15頁至第16頁、第17頁至第18頁、第77頁）
    ，並有高雄市政府警察局三民第一分局搜索扣押筆錄、扣押
    物品清冊目錄表、贓物認領保管單、照片12張及車號查詢輕
    型機車車籍資料附卷可稽（見偵卷第19頁至第23頁、第27頁
    、第40頁至第41頁，本院卷第39頁），復有上開螺絲起子1
    支扣案足憑，堪認被告上開任意性自白，確均與事實相符。
    本件事證明確，被告犯行均洵堪認定，應予依法論科。
三、按刑法第321 條第1 項第3 款之攜帶兇器竊盜罪，係以行為
    人攜帶兇器竊盜為其加重條件，此所謂兇器，其種類並無限
    制，凡客觀上足對人之生命、身體、安全構成威脅，具有危
    險性之兇器均屬之，且祇須行竊時攜帶此種具有危險性之兇
    器為已足，並不以攜帶之初有行兇之意圖為必要（最高法院
    79年臺上字第5253號判例要旨參照）。查被告為本案2 竊盜
    犯行所使用之螺絲起子1 支係屬前端尖銳之物，有該螺絲起
    子照片在卷可稽（見偵卷第40頁及本院卷第33頁照片），並
    經本院於審理時調取到庭核閱無疑，是若持之以攻擊人體，
    自能成傷，客觀上應足以對人之生命、身體、安全構成威脅
    ，顯為具有危險性之兇器無訛，是本件核被告就犯罪事實一
    (一)、(二)所為，均係犯刑法第321 條第1 項第3 款之攜帶兇器
    竊盜罪。被告所為上開2 次竊盜犯行間，犯意各別，行為互
    殊，應予分論併罰。又被告前受如事實欄所載之有期徒刑執
    行完畢，有臺灣高等法院被告前案紀錄表在卷可按，其於受
    有期徒刑執行完畢後5 年內，故意再犯本件有期徒刑以上之
    2 罪，為累犯，均應依刑法第47條第1 項規定，加重其刑。
    爰審酌被告不思循正途賺取所需，竟隨機任意竊取他人財物
    ，顯見其守法意識薄弱，亦未曾因前所受刑之執行而記取教
    訓，對民眾財產安全及社會治安均非無相當危害，然念及其
    犯後坦承全部犯行，態度尚佳，暨其家庭、經濟狀況及檢察
    官求刑（見本院卷第69頁）等一切情狀，分別量處如主文所
    示之刑，並定其應執行之刑，以示懲儆。另扣案之螺絲起子
    1 支，為被告所有並供被告犯本件2 竊盜犯行所用之物，業
    據被告供承在卷（見本院訴字卷第66頁），應依刑法第38條
    第1 項第2 款規定，分別於犯罪事實一(一)、(二)及定執行刑項
    下宣告沒收之；至扣案之黑色手電筒1 支及藍色鯉魚鉗1 支
    ，雖為被告所有，然非被告用以為本件2 竊盜犯行所用之物
    ，爰不為沒收之宣告，附此敘明。
四、另檢察官認被告自91年間即有竊盜犯行，且多年以來均沾染
    施用毒品之惡習，兼無正當職業及穩定收入來源，本案又係
    於短期間內為數次竊盜行為，足徵其有竊盜之習性，且對他
    人之財產權欠缺尊重，顯有犯罪之習慣，若徒以交付刑罰之
    執行，實不足矯正其惡習，恐將不利於其復歸社會，聲請依
    竊盜犯贓物犯保安處分條例第3 條第1 項之規定，併予諭知
    於刑之執行前令入勞動場所強制工作。惟按保安處分係針對
    受處分人將來之危險性所為之處置，以達教化、治療之目的
    ，為刑罰之補充制度，我國現行刑法採刑罰與保安處分雙軌
    制，係在維持行為責任之刑罰原則下，協助行為人再社會化
    並改善行為人潛在之危險性格，期能達成根治犯罪原因、預
    防犯罪之特別目的，而強制工作制度既為保安處分中之一環
    ，即有上開目的存在，且亦係針對嚴重職業性或習慣性犯罪
    及欠缺正確工作觀念或無正常工作因而犯罪者，強制其從事
    勞動，學習一技之長及正確之謀生觀念，使其日後重返社會
    ，能適應社會生活。又刑法第90條第1 項規定對於「有犯罪
    之習慣或因遊蕩或懶惰成習而犯罪者」之宣付強制工作處分
    ，係本於保安處分應受比例原則之規範，使保安處分之宣告
    ，與行為人所為行為之嚴重性、行為人所表現之危險性及對
    於行為人未來行為之期待性相當之意旨而制定，此應由法院
    視行為人之危險性格，決定應否令入勞動處所強制工作，以
    達預防之目的。查本件被告雖曾於91年犯竊盜罪，經法院判
    刑確定並執行完畢，業如前述，本件被告雖再為上開2 次竊
    盜犯行，然距其前次犯罪時間已隔9 年，且本件被告僅為2
    次竊盜犯行，尚與一般慣犯之長時間且有計劃的一再多次犯
    罪之情形有間，難認被告係因有犯罪之習慣，或因遊蕩或懶
    惰成習而犯罪，本院審酌上情，認對被告宣告上開罪刑即足
    以收矯治之效，爰不為於刑之執行前，令入勞動處所強制工
    作之保安處分之宣告。
據上論斷，應依刑事訴訟法第273 條之1 第1 項、第299 條第1
項前段，刑法第321 條第1 項第3 款、第47條第1 項、第38條第
1 項第2 款、第51條第5 款，刑法施行法第1 條之1 第1 項，判
決如主文。
本案經檢察官吳書怡到庭執行職務。
中    華    民    國   100    年    11    月    23    日
                  刑事第九庭    法  官  王宗羿
以上正本證明與原本無異。
如不服本判決應於收受判決後10日內向本院提出上訴書狀，並應
敘述具體理由。其未敘述上訴理由者，應於上訴期間屆滿後20日
內向本院補提理由書(均須按他造當事人之人數附繕本)「切勿逕
送上級法院」。
中    華    民    國   100    年    11    月    23    日
                                書記官  王淑娟
附錄本案論罪科刑法條全文：
中華民國刑法第321條
犯竊盜罪而有下列情形之一者，處6 月以上、5 年以下有期徒刑
，得併科新臺幣10萬元以下罰金：
一、侵入住宅或有人居住之建築物、船艦或隱匿其內而犯之者。
二、毀越門扇、牆垣或其他安全設備而犯之者。
三、攜帶兇器而犯之者。
四、結夥三人以上而犯之者。
五、乘火災、水災或其他災害之際而犯之者。
六、在車站、埠頭、航空站或其他供水、陸、空公眾運輸之舟、
    車、航空機內而犯之者。
前項之未遂犯罰之。